臺灣基隆地方法院民事裁定　　　　　　 100年度監宣字第60號
聲　請　人　謝永欽
相對人即受
監護宣告人　謝賴呂滿
利害關係人　謝金住
上列聲請人聲請監護宣告事件，本院裁定如下：
    主    文
宣告謝賴呂滿（女，民國○○○年○月○日生，身分證統一編號
：Ｚ000000000號）為受監護宣告之人。
選定謝永欽（男，民國○○○年○月○○○日生、身分證統一編
號：Ｚ000000000號）為受監護宣告之人之監護人。
指定謝金住（女，民國○○○年○月○○日生、身分證統一編號
：Ｚ000000000號）為會同開具財產清冊之人。
聲請程序費用新臺幣壹仟元由受監護宣告之人負擔。
    理    由
一、聲請意旨略以：聲請人謝永欽為相對人謝賴呂滿之子，相對
    人因罹患失智症，雖延醫診治但不見起色，近日甚已精神障
    礙致不能為意思表示或受意思表示，為此聲請准予裁定謝賴
    呂滿為受監護宣告之人等語。
二、經查，聲請人所主張之上開事實，業據其提出戶籍謄本、親
    屬系統表、同意書、長庚醫療財團法人基隆長庚紀念醫院診
    斷證明書、巴氏量表為證。經本院前往基隆市○○區○○路
    280巷126號4樓即祥瑞老人養護中心進行訊問，經當場呼喚
    相對人之名均無任何反應等情，有本院100年8月29日訊問筆
    錄在卷可稽；且長庚醫療財團法人基隆長庚紀念醫院陳枻志
    醫師對相對人鑑定結果略以：「相對人自88年6月初次因腦
    部中風，經適當治療，除稍有行動不便外，可自理日常生活
    基本事務及與人交談。但相對人近幾年來認知功能明顯缺損
    ，出現記憶力缺損等失智症症狀。相對人於98年11月再次腦
    部中風，造成腦部功能嚴重受損。之後，雖已脫離立即之生
    命危險，但認知功能受損，語言表達功能缺損，對時間、地
    方以及人物之適當辨識能力缺損，肢體呈現癱瘓無法行走。
    相對人需完全仰賴呼係器維生。此外，相對人需要包尿布處
    理大小便問題；飲食（鼻胃管進食）、沐浴、更衣等日常生
    活起居，皆無法自理，需完全仰賴專人照護，病情持續至今
    ，並未有明顯改善，臨床失智症量表評分【CDR】達三分，
    屬重度失智狀態。綜上所述，依相對人過去生活史、疾病史
    、身體檢查及精神狀態檢查結果，本院認為，目前相對人因
    『重度失智症』，致其為意思表示、受意思表示和辨識其意
    思表示效果之能力已達『完全不能』之程度」等語，此有長
    庚醫療財團法人基隆長庚紀念醫院100年9月6日（100）長庚
    院基法字第190號函附精神鑑定報告書乙件在卷可按。綜合
    上開事證，聲請人所主張之上開事實，自堪信為真實。
三、按對於因精神障礙或其他心智缺陷，致不能為意思表示或受
    意思表示，或不能辨識其意思表示之效果者，法院得因本人
    、配偶、四親等內之親屬、最近一年有同居事實之其他親屬
    、檢察官、主管機關或社會福利機構之聲請，為監護之宣告
    ；受監護宣告之人應置監護人；法院為監護之宣告時，應依
    職權就配偶、四親等內之親屬、最近一年有同居事實之其他
    親屬、主管機關、社會福利機構或其他適當之人選定一人或
    數人為監護人，並同時指定會同開具財產清冊之人；法院選
    定監護人時，應依受監護宣告之人之最佳利益，優先考量受
    監護宣告之人之意見，審酌一切情狀，並注意下列事項：一
    受監護宣告之人之身心狀態與生活及財產狀況。二受監護宣
    告之人與其配偶、子女或其他共同生活之人間之情感狀況。
    三監護人之職業、經歷、意見及其與受監護宣告之人之利害
    關係。四法人為監護人時，其事業之種類與內容，法人及其
    代表人與受監護宣告之人之利害關係。民法第14條第1 項、
    第1110條、第1111條第1項及第1111條之1分別定有明文。本
    院審酌上開陳枻志醫師所為之鑑定意見，認相對人因精神障
    礙或其他心智缺陷，已達不能為意思表示或受意思表示之程
    度，從而，聲請人聲請對相對人為監護之宣告，為有理由，
    應予准許。另參酌聲請人為相對人之子，鑑定時由其陪同在
    場，此有本院100年8月29日訊問筆錄在卷可參，且相對人之
    子女即聲請人謝永欽、利害關係人謝金住、謝金蓮、謝永貴
    、謝素敏、謝永居等人均同意由聲請人擔任相對人之監護人
    ，並由利害關係人擔任會同開具財產清冊之人，有聲請人提
    出之同意書附卷可參，是認由聲請人擔任相對人之監護人，
    最能符合受監護宣告之人之最佳利益，爰選定聲請人為監護
    人，並指定利害關係人謝金住為會同開具財產清冊之人。故
    監護人即聲請人謝永欽應依據民法第1113條準用同法第1099
    條第1項之規定，對於受監護宣告之人即相對人之財產，會
    同謝金住，於2個月內開具財產清冊，並陳報法院，併此敘
    明。
四、依民事訴訟法第608條第1項，裁定如主文。
中    華    民    國   100    年    10    月    14    日
                   家事法庭     法  官  何怡穎
以上正本係照原本作成。
如不服本裁定關於選定監護人及指定會同開具財產清冊之人等部
分，應於送達後10日內向本院提出抗告狀，並繳納抗告費新臺幣
1000元；其餘關於宣告監護之部分，不得抗告。
中    華    民    國   100    年    10    月    14    日
                                書記官  莊國南